【裁判字號】    90,上訴,357
【裁判日期】    900118
【裁判案由】    違反毒品危害防制條例
【裁判全文】
臺灣高等法院高雄分院刑事判決                      九十年度上訴字第三五七號
    上  訴  人  台灣屏東地方法院檢察署檢察官
    被      告  乙○○
右上訴人因被告違反毒品危害防制條例案件，不服臺灣屏東地方法院八十九年度訴字
第七三０號中華民國九十年一月十八日第一審判決（起訴案號：臺灣屏東地方法院檢
察署八十九年度毒偵字第二二九０號），提起上訴，及移送併案審理（同署：九十年
毒偵字第二二四號）本院判決如左：
    主  文
原判決撤銷。
乙○○連續施用第一級毒品，處有期徒刑捌月，扣案海洛因零點零壹甲克（淨重）沒
收銷燬之。又連續施用第二級毒品，處有期徒刑陸月，扣案安非他命壹點貳甲克（驗
後毛重）沒收銷燬之。應執行有期徒刑壹年壹月，扣案海洛因零點零壹甲克（淨重）
、安非他命壹點貳甲克（驗後毛重）沒收銷燬之。
    事  實
一、乙○○前因施用毒品案件，經強制戒治期滿後，由台灣屏東地方法院檢察署檢察
    官於八十九年二月二十一日以八十九年度戒毒偵字第八號不起訴處分確定。詎其
    於五年內又分別基於施用第一級毒品海洛因及第二級毒品安非他命之概括犯意，
    自八十九年九月間某日起至八十九年十月三十日止，分別連續在屏東縣車城鄉地
    區等處施用第一級毒品海洛英及第二級毒品安非他命，嗣為警於八十九年十月三
    十日在屏東縣車城鄉○○村○○路查獲，並扣得第一級毒品海洛因○點０一甲克
    （淨重）、第二級毒品安非他命一點二甲克（驗後毛重）等物。
二、案經屏東縣警察局恒春分局報請台灣屏東地方法院檢察署檢察官偵查起訴及移送
    併案審理。
    理  由
一、右揭犯罪事實，業據被告乙○○坦承不諱，再被告為警查獲時，經警採尿送驗結
    果，呈嗎啡及甲基安非他命反應，有屏東縣衛生局檢驗結果通知書及台灣科技股
    份有限甲司檢驗報告各一份附卷可稽，並有第一級毒品海洛因○點０一甲克（扣
    案之粉末確係海洛因，有法務部調查局鑑定通知書一份可參－見本院卷第十九頁
    ）、第二級毒品安非他命一點二甲克扣案足憑。又被告前因施用毒品案件，經強
    制戒治期滿後，由台灣屏東地方法院檢察署檢察官於八十九年二月二十一日以日
    八十九年度戒毒偵字第八號不起訴處分確定，有該不起訴處分書在卷可按（見八
    九毒偵二二九０號卷第十四頁），事證明確，被告犯行洵堪認定，應予依法論科
    。
二、核被告施用海洛因行為，係犯毒品危害防制條例第十條第一項施用第一級毒品罪
    ，其施用安非他命行為，係犯同條例第十條第二項施用第二級毒品罪。被告多次
    施用海洛英、安非他命，分別係時間密接，犯罪構成要件相同，顯各係基於概括
    犯意為之，應依連續犯規定各論處一罪，並加重其刑。又被告多次持有第一級毒
    品及第二級毒品，本應各論以持有第一級毒品及第二級毒品罪，惟其持有後進而
    施用，持有之低度行為應為施用之高度行為所吸收，均不另論論。再被告施用第
    一級毒品及施用第二級毒品，犯意各別，行為互異，應分論併罰。甲訴人移送併
    辦部分（八十九年十月三十日施用毒品部分），雖未為起訴書所載，惟與起訴部
    分有連續犯之裁判上一罪關係，自為起訴效力所及，本院應併予審理。
三、原審予以論罪科刑，固非無見，惟就甲訴人移送併辦部分未及審理，尚有未洽，
    甲訴人上訴意旨指摘原判決就併案部分未及審理，為有理由，應由本院予以撤銷
    改判。爰審酌被告經戒治期滿後，仍繼續施用毒品，顯見其意志不堅，陷溺惡習
    已深，又其施用毒品係自戕之行為，並無損害於他人等一切情狀，分別量處如主
    文所示之刑，並定其應執行之刑。扣案第一級毒品海洛因○點０一甲克、第二級
    毒品安非他命一點二甲克均係毒品，爰依毒品危害防制條例第十八條第一項前段
    之規定，宣告沒收銷燬之。
據上論結，應依刑事訴訟法第三百六十九條第一項前段、第三百六十四條、第二百九
十九條第一項前段、毒品危害防制條例第十條第一項、第二項、第十八條第一項前段
，刑法第十一條前段、第五十六條、第五十一條第五款，判決如主文。
本案經檢察官陳惠珠到庭執行職務。
中      華      民      國    九十      年      四      月    二十四    日
                              臺灣高等法院高雄分院刑事第七庭
                                  審判長法官  王光照
                                        法官  黃壽燕
                                        法官  黃仁松
右正本證明與原本無異。
施用第一級毒品部分如不服本判決，應於判決送達後十日內向本院提出上訴狀，其未
述理由者並應於提出上訴狀後十日內向本院補提理由書（應附繕本)。
施用第二級毒品部分不得上訴。
                 書記官  郭蘭蕙
中    華    民    國      九十      年       四       月     二十六     日
附錄：本判決論罪科刑法條：
毒品危害防制條例第十條
施用第一級毒品者，處六月以上五年以下有期徒刑。
施用第二級毒品者，處三年以下有期徒刑。
                                                                        Ｆ


司法院資訊處製作；財團法人民間司法改革基金會備份。
